臺灣高等法院臺中分院刑事裁定
111年度抗字第903號
抗  告  人  
即受刑人    李忠勲
上列抗告人因聲請定其應執行刑案件，不服臺灣苗栗地方法院中
華民國111年8月26日裁定（111年度聲字第687號）提起抗告，本
院裁定如下：
    主  文
抗告駁回。
    理  由
一、本件抗告意旨略以：定應執行刑雖屬法院自由裁量事項，但
    仍受平等原則、比例原則、公平正義原則之限制，原裁定並
    未顧及有利於抗告人即受刑人李忠勲（下稱抗告人）各項有
    利之因素，及其他法院就毒品案件定應執行刑時所寬減之刑
    期，恐遭人民誤認本案有刑責過苛之可能。爰請求給予抗告
    人更輕更有利之裁定等語。
二、按法律上屬於自由裁量之事項，並非概無法律性之拘束。自
    由裁量係於法律一定之外部性界限內（以定執行刑言，即不
    得違反刑法第51條之規定）使法官具體選擇以為適當之處理
    ；因此在裁量時，必須符合所適用之法規之目的。更進一步
    言，須受法律秩序之理念所指導，此亦即所謂之自由裁量之
    內部性界限。關於定應執行之刑，既屬自由裁量之範圍，其
    應受此項內部性界限之拘束，要屬當然（最高法院80年台非
    字第473號判例要旨參照）。次按數罪併罰，有二裁判以上
    者，依刑法第51條規定，定其應執行刑；數罪併罰，分別宣
    告其罪之刑，依下列各款定其應執行者：宣告多數有期徒刑
    者，於各刑中之最長期以上，各刑合併之刑期以下，定其刑
    期。但不得逾30年。刑法第53條、第51條第5款分別定有明
    文。另按數罪併罰之定應執行之刑，係出於刑罰經濟與責罰
    相當之考量，並非予以犯罪行為人或受刑人不當之利益，為
    一種特別的量刑過程，相較於刑法第57條所定科刑時應審酌
    之事項係對一般犯罪行為之裁量，定應執行刑之宣告，乃對
    犯罪行為人本身及所犯各罪之總檢視，除應考量行為人所犯
    數罪反應出之人格特性，並應權衡審酌行為人之責任與整體
    刑法目的及相關刑事政策，在量刑權之法律拘束性原則下，
    依刑法第51條之規定，資為量刑自由裁量權之外部界限，並
    應受法秩序理念規範之比例原則、平等原則、責罰相當原則
    、重複評價禁止原則等自由裁量權之內部抽象價值要求界限
    之支配，使以輕重得宜，罰當其責，俾符合法律授與裁量權
    之目的，以區別數罪併罰與單純數罪之不同，兼顧刑罰衡平
    原則。個案之裁量判斷，除非有全然喪失權衡意義或其裁量
    行使顯然有違比例、平等諸原則之裁量權濫用之情形，即不
    得任意指其為違法或不當（最高法院100年度台上字第2878
    號刑事判決參照）。
三、經查：
（一）抗告人因竊盜數罪，經原審法院先後判處如原裁定附表編
      號1至4所示之刑，均分別確定在案，有各該判決書及抗告
      人之臺灣高等法院被告前案紀錄表在卷可稽；嗣經抗告人
      依刑事訴訟法第50條第2項之規定，請求有聲請定應執行
      刑權限之臺灣苗栗地方檢察署檢察官，向原審法院聲請定
      其應執行之刑，有臺灣苗栗地方檢察署公務詢問紀錄表、
      聲請書附卷可稽。原審法院經審核卷證結果，認其聲請為
      正當，依刑事訴訟法第477條第1項、刑法第53條、第51條
      第5款，定其應執行刑為有期徒刑1年9月，係在抗告人本
      件各宣告刑中刑期最長之有期徒刑9月以上，各刑合併之
      有期徒刑2年2月以下之範圍內，即合於法律規定之外部性
      界限。從形式上觀察，要屬事實審法院職權之合法行使，
      本院經核尚無違誤，且原裁定酌定之刑尚稱妥適，亦難謂
      有何輕重失當之處。況抗告人所犯如原裁定附表編號1至4
      所示各罪宣告總刑度為2年2月，所犯各罪中，已有部分罪
      刑先經法院定應執行刑，並已就原宣告總刑度予以寬減；
      至原審法院就本案定其應執行刑時，更將抗告人原先已獲
      減免後之總刑度即有期徒刑1年11月（即原裁定附表編號1
      至3已定之應執行刑有期徒刑1年2月，再與原裁定附表編
      號4所示有期徒刑9月之宣告刑加總），再予寬減有期徒刑
      2月，最終定執行刑為有期徒刑1年9月，並非未予任何折
      讓，已屬寬厚，核無濫用裁量權限之情形。本院審酌原裁
      定就自由裁量之行使，復符合比例原則、公平正義原則、
      法律秩序理念及法律規範目的，尚無瑕疵可指，自應尊重
      原審法院裁量權限之行使，不得任意指其為違法不當。
（二）另按刑法第57條所示之量刑因子，於相同類型之不同個案
      ，並不相同，經不同法院於不同時空為直接審理後，自有
      不同之裁量結果，遑論不同被告所犯之不同類型案件。尚
      難以個案之罪名、罪數為唯一標準，強求各法院為一致之
      量刑。而執行刑之酌定，尤無必須按一定比例、折數衡定
      之理，此與所謂相同事務應為相同處理，始符合比例原則
      與平等原則之概念，迥然有別。尚無從引用本案判決或他
      案酌定應執行刑之比例，作為原裁定是否適法之判斷基準
      （最高法院104年度台抗字第946號刑事裁定參照）。原裁
      定所定之執行刑，既無任何濫用裁量權或失諸過重之違法
      不當情事，仍不得僅憑本案定應執行刑裁量所定之刑期，
      與抗告人認知之另案量刑結果有所差異，即率指原裁定違
      反比例原則或罪刑相當原則；況個案間存有差異，他案行
      為人之犯罪動機、目的、手段、品行、智識程度等量刑之
      情狀與抗告人非盡相同，自不能相互比擬，亦無拘束本案
      之效力，當不得比附援引情節迥異之另案裁判，而認原裁
      定有所違誤。
（三）綜上所述，原裁定並無違誤或不當之處，抗告意旨徒憑己
      意，請求重新定其應執行刑，核無理由，應予駁回。
四、據上論結，應依刑事訴訟法第412條，裁定如主文。
中　　華　　民　　國　　111 　年　　9 　　月　　29　　日
          刑事第十二庭     審判長法　官  張  國  忠    
　　　　　　      　　　 　　    法　官  陳      葳
　　　　　　　　　       　　　  法　官  高  文  崇
上列正本證明與原本無異。
不得再抗告。
　　　　　　　　　　　　   　　  書記官  施  耀  婷 

中　　華　　民　　國　　111 　年　　9 　　月　　29　　日